---
title: "Best of Both Worlds: R & Python"
subtitle: ""  
author: 
  - "Nikhil Agarwal"
date: '`r Sys.Date()`'
output:
  xaringan::moon_reader:
    css: xaringan-themer.css
    nature:
      slideNumberFormat: "%current%"
      highlightStyle: github
      highlightLines: true
      ratio: 16:9
      countIncrementalSlides: true
---

```{r setup, include=FALSE}
options(htmltools.dir.version = FALSE)
knitr::opts_chunk$set(
  fig.width=9, fig.height=3.5, fig.retina=3,
  out.width = "100%",
  cache = FALSE,
  echo = TRUE,
  message = FALSE, 
  warning = FALSE,
  hiline = TRUE
)

library(fontawesome)
```

```{r xaringan-themer, include=FALSE, warning=FALSE}
library(xaringanthemer)
style_xaringan(
  background_color = '#000000',
  text_color = '#FFFFFF',
  text_font_family = 'Montserrat Alternates',
  header_color = '#FFFFFF',
  header_font_family = "Source Sans Pro",
  code_font_family = "IBM Plex Mono",
  code_inline_color = "#ffa600",
  code_font_size = "0.6em",
  text_slide_number_color = "#b6bfc2",
  extra_fonts = list(
    google_font(family = "Source Sans Pro"),
    google_font(family = "Signika"),
    google_font(family = "Montserrat Alternates"),
    google_font(family = "IBM Plex Mono"),
    google_font(family = "Lemonada")
  ),
  extra_css = list(
    ".fancy" = list("font-family" = "Signika"),
    ".large" = list("font-family" = "Source Sans Pro"),
    "img.circle" = list('border-radius' = '50%'),
    "h3" = list("font-family" = 'Source Sans Pro'),
    "img.center" = list("margin-left" = "auto", "margin-right" = "auto"),
    ".remark-slide-number" = list('opacity' = 0L)
  )
)
```





## Typography

Text can be **bold**, _italic_, ~~strikethrough~~, or `inline code`.

[Link to another slide](#colors).

### Lorem Ipsum

Dolor imperdiet nostra sapien scelerisque praesent curae metus facilisis dignissim tortor. 
Lacinia neque mollis nascetur neque urna velit bibendum. 
Himenaeos suspendisse leo varius mus risus sagittis aliquet venenatis duis nec.

- Dolor cubilia nostra nunc sodales

- Consectetur aliquet mauris blandit

- Ipsum dis nec porttitor urna sed


